【裁判字號】    97,簡上,105
【裁判日期】    970701
【裁判案由】    違反毒品危害防制條例
【裁判全文】
臺灣彰化地方法院刑事判決             97年度簡上字第105號
公  訴  人  臺灣彰化地方法院檢察署檢察官
上  訴  人
即  被  告  甲○○
上列上訴人因違反毒品危害防制條例案件，不服本院彰化簡易庭
九十七年度彰簡字第三三五號，中華民國九十七年三月二十八日
第一審簡易判決（九十七年度毒偵字第六一一號），提起上訴，
本院管轄之第二審合議庭判決如下：
    主      文
上訴駁回。
    事實及理由
一、本案經本院審理結果，認第一審判決認事用法及量刑均無不
    當，應予維持，並引用第一審判決書記載，事實、證據及理
    由（如附件）。
二、上訴人上訴意旨略以：被告甲○○固不否認原判決所認定施
    用毒品之事實，惟認原審判決判處其有期徒刑六月，顯然過
    重，爰請求撤銷原審判決，另為適當判決云云。
三、經查：
（一）甲○○前於民國（下同）九十三年間因施用毒品案件，經
      本院以九十三年度毒聲字第七七七號裁定送觀察、勒戒後
      ，認無繼續施用毒品之傾向，於九十三年十二月十日執行
      完畢釋放，並由臺灣彰化地方法院檢察署檢察官於同年十
      二月十六日，以九十三年度毒偵字第二八八四號為不起訴
      處分確定。詎仍不知戒除毒癮，復基於施用第二級毒品甲
      基安非他命之犯意，於九十六年十一月二十八日上午九時
      四十分許為警採尿之前九十六小時內某時，在不詳處所，
      以不詳方式，施用第二級毒品甲基安非他命一次。嗣於九
      十六年十一月二十八日上午八時許，在其位於彰化縣鹿港
      鎮街○里○○街一一二號之居所，為警查獲，經採集其尿
      液送驗結果呈甲基安非他命陽性反應等事實，業據其於警
      訊、偵查中及本院審理時均供承不諱，且其於九十六年十
      一月二十八日上午九時四十分許，為警所採集之尿液經送
      檢驗結果，確呈現甲基安非他命陽性反應，此有彰化縣警
      察局鹿港分局委託檢驗尿液代號與真實姓名對照表及詮昕
      科技股份有限公司濫用藥物尿液檢驗報告各一紙在卷可稽
      ，本件犯罪事證明確，被告犯行堪以認定。
（二）按關於刑之量定，係實體法上賦予法院得為自由裁量之事
      項，茍已斟酌刑法第五十七條各款所列情狀，而未逾越法
      定刑度，或濫用其權限，即不得任意指摘為違法，最高法
      院七十二年台上字第六六九六號、七十五年台上字第七０
      三三號判例均可參照。且在同一犯罪事實與情節，如別無
      其他加重或減輕之原因，下級審法院量定之刑，亦無過重
      或失輕之不當情形，則上級審法院對下級審法院之職權行
      使，原則上應予尊重（最高法院八十五年度台上字第二四
      四六號判決參照）。
（三）核被告所為，係犯毒品危害防制條例第十條第二項之施用
      第二級毒品罪。原審審酌被告個案之動機、目的、犯罪情
      節、犯後態度，暨其所犯施用毒品罪之次數等一切情狀，
      依其職權行使，於法定刑度內量處被告有期徒刑六月，如
      易科罰金以新臺幣一千元折算一日，核無違誤或不當之處
      本院自當予以尊重，被告徒以原判決過重為由提起上訴，
      為無理由，應予駁回。
據上論斷，應依刑事訴訟法第四百五十五條之一第一項、第三項
、第三百六十四條、第三百七十三條、第三百六十八條，判決如
主文。
本案經檢察官郭玄義到庭執行職務。
中    華    民    國    97    年     7    月     1    日
                  刑事第一庭    審判長法  官  葉榮郎
                                      法  官  郭麗萍
                                      法  官  胡宜如
以上正本證明與原本無異。
本件不得上訴。
中    華    民    國    97    年     7    月     1    日
                                      書記官  吳金良


司法院資訊處製作；財團法人民間司法改革基金會備份。
